臺灣高雄地方法院小額民事判決
111年度雄小字第843號
原      告  和泰產物保險股份有限公司

法定代理人  莊瑞德  
訴訟代理人  謝守賢律師

            李維浚  
被      告  劉孟勳  

上列當事人間損害賠償事件，經本院於民國111 年5 月19日言詞
辯論終結，判決如下：
    主      文
被告應給付原告新臺幣貳萬零玖佰零伍元，及自民國一一一年三
月六日起至清償日止，按週年利率百分之五計算之利息。
原告其餘之訴駁回。
訴訟費用新臺幣壹仟元由被告負擔。
本判決第一項得假執行，但被告以新臺幣貳萬零玖佰零伍元供擔
保後免為假執行。
    事實及理由
原告主張被告於民國109 年3 月28日21時40分許，駕駛車牌號碼
0000-00 號自用小客車行經高雄市前鎮區廣西路與民權二路口處
時，因未注意車前狀況及變換車道時未注意安全距離讓直行車先
行，而與其承保、訴外人曾子綺駕駛其所有之車牌號碼000-0000
號自用小客貨車（下稱系爭車輛）發生碰撞（下稱系爭交通事故
），致系爭車輛受有損害，其已依保險契約賠付曾子綺系爭車輛
車體損害新臺幣（下同）27,171元，為此，爰依民法第184 條第
1 項前段及保險法第53條之規定提起本訴之事實，業據其提出系
爭車輛行照、系爭交通事故當事人登記聯單、車損照片、估價單
、理賠計算書及統一發票等件為證，並有現場圖、道路交通事故
談話紀錄表、道路交通事故調查報告表㈠、㈡-1及初步分析研判表
等證在卷可稽，而被告經合法通知則未到庭爭執，亦未提出書狀
作何答辯或陳述，經本院調查前揭證據資料後，堪認原告之主張
為真實且有理由，被告對系爭交通事故之發生為有過失，應負損
害賠償之責。又系爭車輛係於107 年7 月出廠，迄至損害發生日
即109 年3 月28日使用約1 年9 個月，其修復零件費用19,900元
以平均法計算折舊後僅餘殘價約14,096元，再加計工資6,809 元
（不含後保險桿加強樑副總成拆裝費用462 元），合計20,905元
，即為原告得代位請求被告賠償之系爭車輛修復費用數額。從而
，原告請求被告給付20,905元，及自起訴狀繕本送達翌日（於11
1 年2 月23日寄存）即111 年3 月6 日起至清償日止，按週年利
率5%計算之利息，為有理由，應予准許，逾此範圍之請求，則屬
無據，應予駁回，爰判決如主文。又本件係適用小額程序為被告
敗訴之判決，依民事訴訟法第436 條之20規定，依職權宣告假執
行。並依同法第436 條之23準用同法第436 條第2 項，適用同法
第392 條第2 項規定，依職權宣告被告預供擔保，得免為假執行
。
中　　華　　民　　國　　111 　年　　 5　　月　　31　　日
                高雄簡易庭  法      官  謝宗翰
以上正本係照原本作成。
民事訴訟法第436條之24第2項：對於本判決之上訴，非以違背法
令為理由，不得為之。
如對本判決上訴，須於判決送達後20日內向本院提出上訴狀，並
須表明原判決所違背之法令及其具體內容與依訴訟資料可認為原
判決有違背法令之具體事實之上訴理由。（均須按他造當事人之
人數附繕本）。
中　　華　　民　　國　　111 　年　　5 　　月　　31　　日
                              書  記  官  許弘杰